---
title: "離岸風電"
author: "張家銘"
date: "`r Sys.time()`"
output: html_document
---

```{r setup, include=FALSE}
knitr::opts_chunk$set(echo = TRUE)
```


```{r,echo=FALSE}
pacman::p_load(dplyr, readr,tokenizers,ggplot2,tidytext,tidyr,ggraph,igraph,widyr,topicmodels,slam,MASS,wordcloud,randomcoloR,tm,qdap,textstem)
wind = read_csv("./0413_news.csv") %>% data.frame
data(stop_words)
```

```{r}

# 斷詞後結果
wind_words_filtered2 <- wind %>%
  unnest_tokens(word, text) %>%
  anti_join(stop_words) %>% 
  count(title,sub,word) %>%
  group_by(title) %>% 
  mutate(total=sum(n))%>%
  filter(total>10) #去除字數小於10的文章


word_remove =wind_words_filtered2 %>%
  group_by(word)  %>%
  summarise(word_num = sum(n)) %>%
  filter(word_num<3) %>%
  arrange(desc(word_num))


wind_words_filtered2 = wind_words_filtered2 %>%
  anti_join(word_remove,by = "word")
# 有3筆重複兩次，1筆重複4次
table(wind$title) %>% table()
# url 皆不重複，但title有重複
table(wind$url) %>% table()

```

```{r}
# 畫出token後的詞頻大小
wind_words_filtered2[2:5] %>%
  count(word,sort = T) %>% 
  filter(n>2000) %>% 
  mutate(word = reorder(word, n)) %>% 
  ggplot(aes(word, n)) +
  geom_col() +
  xlab(NULL) +
  coord_flip()
```
# token tf-idf
```{r}
# 進行tfidf並排序
token_tfidf = wind_words_filtered2 %>% 
  bind_tf_idf(word, title, n) %>%
  arrange(desc(tf_idf))
token_tfidf%>%filter(total ==30)%>%arrange(total) %>% group_by(title)
token_tfidf%>%arrange(desc(n))
```


# bigram
```{r}

# bigram分好後再切開兩個字
bigrams_filtered = wind %>%
  unnest_tokens(bigram,text,token = "ngrams",n=2) %>%
  count(bigram, sort = TRUE) %>%
  separate(bigram, c("word1", "word2"), sep = " ") %>% 
  filter(!word1 %in% stop_words$word,
         !word2 %in% stop_words$word)

# bigram with title
bigrams_filtered_with_title <- wind %>%
  unnest_tokens(bigram,text,token = "ngrams",n=2) %>%
  count(title,bigram, sort = TRUE) %>%
  separate(bigram, c("word1", "word2"), sep = " ") %>% 
  filter(!word1 %in% stop_words$word,
         !word2 %in% stop_words$word) %>%
  unite(bigram, word1, word2, sep = " ")

# 畫出出現頻率最高的bigram
bigrams_filtered %>% 
  unite(bigram, word1, word2, sep = " ") %>% 
  mutate(bigram = reorder(bigram, n)) %>% 
  filter(n>500) %>% 
ggplot(aes(bigram, n)) +
  geom_col() +
  xlab(NULL) +
  coord_flip()

# 畫出字與字的關係圖
bigram_graph <- bigrams_filtered %>%
  filter(n > 500) %>%
  graph_from_data_frame()
bigram_graph

set.seed(2019)
ggraph(bigram_graph, layout = "fr") +
  geom_edge_link(alpha = 0.5) +
  geom_node_point(alpha = 0.5) +
  geom_node_text(aes(label = name), vjust = 1, hjust = 1)

ggraph(bigram_graph, layout = "fr") +
  geom_edge_link(aes(edge_alpha = n), show.legend = FALSE,
                 end_cap = circle(.07, 'inches')) +
  geom_node_point(color = "lightblue", size = 5) +
  geom_node_text(aes(label = name), vjust = 1, hjust = 1) +
  theme_void()
  
# 另外一種寫法use list
# bigram = tokenize_ngrams(wind$text, n=2,stopwords = stopwords::stopwords("en")) %>%
#   unlist() %>%
#   table() %>%
#   data.frame() %>%
#   filter(Freq>5) %>%
#   droplevels() %>% 
#   arrange(desc(Freq))
# names(bigram)= c('ngram','Freq')
# head(bigram,n = 10)
```
# bigram tfidf
```{r}
bigram_tfidf = bigrams_filtered_with_title %>% 
  bind_tf_idf(bigram, title, n) %>%
  arrange(desc(tf_idf))

bigram_tfidf
```


```{r}
# 字的相關性
# word_pairs = wind_words_filtered2[,-1] %>% 
#   mutate(section = row_number() %/% 10) %>% 
#   filter(section > 0) %>% 
#   pairwise_count(word, section, sort = TRUE)
# 
# word_pairs %>% filter(item1 == "wind")
```


# trigram
```{r}
# trigram
trigrams_filtered = wind %>%
  unnest_tokens(trigrams,text,token = "ngrams",n=3) %>%
  count(trigrams, sort = TRUE) %>%
  separate(trigrams, c("word1", "word2","word3"), sep = " ") %>% 
  filter(!word1 %in% stop_words$word,
         !word2 %in% stop_words$word,
         !word3 %in% stop_words$word)

# 畫出字與字的關係圖
trigram_graph <- trigrams_filtered %>%
  filter(n > 75) %>%
  graph_from_data_frame()
trigram_graph

set.seed(2019)

```{r}
# 畫出統計圖
trigram_graph <- trigrams_filtered %>%
  filter(n > 300) %>%
  graph_from_data_frame()
trigram_graph

set.seed(2019)
ggraph(trigram_graph, layout = "fr") +
  geom_edge_link(alpha = 0.5) +
  geom_node_point(alpha = 0.5) +
  geom_node_text(aes(label = name), vjust = 1, hjust = 1)

ggraph(trigram_graph, layout = "fr") +
  geom_edge_link(aes(edge_alpha = n), show.legend = FALSE,
                 end_cap = circle(.07, 'inches')) +
  geom_node_point(color = "lightblue", size = 5) +
  geom_node_text(aes(label = name), vjust = 1, hjust = 1) +
  theme_void()
```

# trigram tf-idf
```{r}

# trigram with title
trigrams_filtered_with_title <- wind %>%
  unnest_tokens(bigram,text,token = "ngrams",n=3) %>%
  count(title,bigram, sort = TRUE) %>%
  separate(bigram, c("word1", "word2","word3"), sep = " ") %>% 
  filter(!word1 %in% stop_words$word,
         !word2 %in% stop_words$word,
         !word3 %in% stop_words$word) %>%
  unite(trigram, word1, word2,word3, sep = " ")

trigram_tfidf = trigrams_filtered_with_title %>% 
  bind_tf_idf(trigram, title, n) %>%
  arrange(desc(tf_idf))

trigram_tfidf
```

```{r}
# rm(list=ls(all=T)); setwd("C:/1/G/osw")
# pacman::p_load(dplyr, readr)
# 
# A = read_csv("data/oswb01.csv") %>% data.frame
# A = subset(A, !duplicated(A)) # 15207
# A = A[, 1:2]
# names(A) = c('url', 'sub')
# A$sub = factor(A$sub)
# A$date = as.Date(substring(A$url, 30, 39))
# A$title = gsub("/$", "", substring(A$url, 41))
# complete.cases(A) %>% sum     # 15203
# sapply(A, n_distinct)         # 10773,,14,,2393, 10773
# unique(A) %>% nrow            # 10779
# A = A[!duplicated(A$url, fromLast=T), ] # 10773
# hist(A$date,"quarters",las=2, xlab="",freq=T,
#      main="No. Articles by Quarter (total=10,773)")
# par(cex=0.8, mar=c(4,12,4,1))
# table(A$sub) %>% sort %>% 
#   barplot(horiz=T, las=2,main="No. Articles by Sub-Category")
# save(A, file="data/A.rdata")


# b = table(wind_words_filtered2$title) %>% table() %>% data.frame()
# ggplot(b,aes(x=.,y=Freq)) +
#   geom_bar(stat = "identity") + 
#   coord_flip()
# wind_tfidf = wind_words_filtered2 %>% 
#   bind_tf_idf(word,title,n)



# 記憶體不夠，寫法有誤
# hc = dist(wind_tfidf[,5:7], method="euclidean") %>% hclust(method='ward.D')
# plot(hc)


# ggplot(bigram,aes(x=ngram,y=log(Freq))) +
#   geom_point(alpha=0.5,shape=1) +
#   geom_text(label=bigram$ngram, nudge_x = 0.25, nudge_y = 0.25, check_overlap = T)

```




```{r}
# install.packages("rJava")
# install.packages("qdap", INSTALL_opts = "--no-multiarch")
# library(qdap)
dtm = wind$text %>% 
  iconv(to = "utf-8", sub="") %>% 
  VectorSource %>% Corpus %>% 
  tm_map(content_transformer(tolower)) %>% 
  tm_map(removePunctuation) %>% 
  tm_map(replace_contraction) %>%
  tm_map(removeWords, c(stopwords("english"),"“","”","\"","")) %>%
  tm_map(removeNumbers)%>%
  # tm_map(stemDocument) %>% 
 tm_map(stripWhitespace)%>%
  lemmatize_words%>%
  DocumentTermMatrix %>% 
  removeSparseTerms(0.998)
```

```{r}
library(slam)
tfidf = tapply(dtm$v/row_sums(dtm)[dtm$i], dtm$j, mean) *
  log2(nrow(dtm)/col_sums(dtm > 0))
summary(tfidf)
```
```{r}
dtm = dtm[, tfidf > 0.04736 ]
dtm = dtm[,order(-col_sums(dtm))]
dim(dtm)
```

```{r}
library(Rtsne)
n = 1000
tsne = dtm[, 1:n] %>% as.data.frame.matrix %>% 
  scale %>% t %>% 
  Rtsne(check_dup=F, theta=0.0, max_iter=3000)
```

```{r}
Y = tsne$Y              # tSNE coordinates
d = dist(Y)             # distance matrix
hc = hclust(d)          # hi-clustering
K = 100                 # number of clusters 
g = cutree(hc,K)        # cut into K clusters
table(g) %>% as.vector %>% sort         # sizes of clusters
```
```{r}
wc = col_sums(dtm[,1:n])
sz = 0.15 + sqrt(wc/mean(wc))
range(sz)
```

```{r}
library(randomcoloR)
library(wordcloud)

colors = distinctColorPalette(K)
png("plot_tsne_v1.png", width=3200, height=1800)
textplot(
  Y[,1], Y[,2], colnames(dtm)[1:n], show=F, 
  col=colors[g],
  cex= sz,
  font=2)
dev.off()
```

